臺灣嘉義地方法院刑事判決　　　　九十六年度訴字第三六七號
公　訴　人　臺灣嘉義地方法院檢察署檢察官
被　　　告　乙○○
　　　　　　　　　　日生）
　　　　　　　　　　號
　　　　　　　　　　二號
　　　　　　甲○○
　　　　　　　　　　生）
　　　　　　　　　　號
　　　　　　　　　　合屋）
上列被告等因違反廢棄物清理法案件，經檢察官提起公訴（九十
六年度偵字第二一七五號），因被告二人於本院準備程序中就被
訴事實為有罪之陳述，經本院合議庭裁定由受命法官獨任以簡式
審判程序審理判決如下：
    主  文
乙○○、甲○○共同未依廢棄物清理法第四十一條第一項規定，
領有廢棄物清除許可文件，從事廢棄物清除，各處有期徒刑壹年
，均緩刑年。
    事實及理由
一、本件犯罪事實及證據除犯罪事實欄所記載之「處理」均更正
    為「清除」、第六行之「十時三十分許」更正為「上午」、
    「一車」更正為「一天」、最後第三行之「適為」前補充「
    並已於當日上午九時許傾倒一車，嗣於當日上午十時三十分
    許，欲傾倒第二車時」，證據增列「被告乙○○、甲○○於
    審判中之自白」外，均引用起訴書之記載。（如附件）
二、核被告乙○○、甲○○未依規定領有廢棄物清除許可文件，
    從事廢棄物清除之行為，係違反廢棄物清理法第四十一條第
    一項規定，而犯同法第四十六條第四款之未依規定領有廢棄
    物清除許可文件，從事廢棄物清除罪。起訴書認係犯該條同
    款之未依規定領有廢棄物處理許可文件，從事廢棄物處理罪
    ，尚有誤會，但起訴書已記載清除事業廢棄物之事實，本院
    自得變更起訴法條。渠等就上開犯行，有犯意聯絡及行為分
    擔，均為共同正犯。又渠等雖有上開二次清除行為，惟按廢
    棄物清理法第四十六條第四款前段規定之「未依第四十一條
    第一項規定領有廢棄物清除、處理許可文件，從事廢棄物清
    除、處理」罪，其行為本質上具有反覆性與延時性，乃執行
    業務本質所當然，而為集合犯之一種（最高法院九十五年度
    臺上字第二六三○號刑事判決可資參考），是仍為包括一罪
    ，應僅成立一罪。起訴書犯罪事實欄雖未敘及被告二人上開
    於同日上午九時許之清除行為，然因與起訴之同日上午十時
    三十分許之清除行為為包括一罪，自為起訴效力所及，本院
    自得就被告二人上開於同日上午九時許之清除行為部分加以
    審理。爰審酌被告二人犯後坦承犯行、態度尚稱良好、犯罪
    之動機、目的、手段、所生危害、智識程度、生活狀況及蒞
    庭實行公訴檢察官從輕量刑之建議等一切情狀，分別量處如
    主文所示之刑。
三、查被告二人均未曾因故意犯罪受有期徒刑以上刑之宣告（被
    告甲○○前曾因竊盜案件，於民國九十二年十一月六日經臺
    灣高等法院臺中分院判處有期徒刑八月，緩刑三年確定，嗣
    因緩刑期滿，而緩刑之宣告未經撤銷，其刑之宣告已失其效
    力。），有臺灣高等法院被告前案紀錄表二紙在卷可考，渠
    等因一時失慮，偶罹刑典，經此偵查、審判之教訓，自當知
    所警惕，信無再犯之虞，本院認所宣告之刑以暫不執行為適
    當，均依刑法第七十四條第一項第一款規定併予宣告緩刑三
    年，以啟自新。
四、依刑事訴訟法第二百七十三條之一第一項、第二百九十九條
    第一項前段、第三百條、第三百十條之二、第四百五十四條
    第二項，廢棄物清理法第四十六條第四款，刑法第十一條前
    段、第二十八條、第七十四條第一項第一款，判決如主文。
本案經檢察官邱美英到庭執行職務。
中　　華　　民　　國　九十六　年　  五　　月 　十四   日
                  刑事第四庭    法　官　吳育霖
上列正本證明與原本無異。
如不服本判決，應於判決送達後10日內向本院提出上訴狀（應附
繕本）。告訴人或被害人如對於本判決不服者，應具備理由請求
檢察官上訴，其上訴期間之計算係以檢察官收受判決正本之日期
為準。
中　　華　　民　　國　九十六　年　  五　　月 　十四   日
                                書記官  林美芳
附錄本判決論罪之法條：
廢棄物清理法第41條
從事廢棄物清除、處理業務者，應向直轄市、縣 (市)主管機關
或中央主管機關委託之機關申請核發公民營廢棄物清除處理機構
許可文件後，始得受託清除、處理廢棄物業務。但有下列情形之
一者，不在此限：
一　執行機關依第5條第2項、第6項、第12條第1項辦理一般廢棄
　　物之回收、清除、處理、再利用。
二  依第 8 條規定緊急清理廢棄物所指定之設施或設備。
三  依第 14 條第 2 項規定依報經中央主管機關核准之方式清除
　　、處理一般廢棄物。
四  依第 18 條第 1 項規定回收、貯存、清除、處理一般廢棄物
　　。
五  第 28 條第 1 項第 2 款、第 3 款第 2 目至第 5 目、第 4
　　款之清除機具、處理設施或設備。
六  目的事業主管機關依第 33 條、第 34 條規定自行或輔導設
　　置之處理設施。
七  中央主管機關會同中央目的事業主管機關依第 35 條第 1 項
　　設置之設施。
前項公民營廢棄物清除處理機構許可文件之核發，應副知中央主
管機關。
第46條
有下列情形之一者，處 1 年以上 5 年以下有期徒刑，得併科新
臺幣 3 百萬元以下罰金：
一、任意棄置有害事業廢棄物。
二、事業負責人或相關人員未依本法規定之方式貯存、清除、處
　　理或再利用廢棄物，致污染環境。
三、未經主管機關許可，提供土地回填、堆置廢棄物。
四、未依第 41 條第 1 項規定領有廢棄物清除、處理許可文件，
　　從事廢棄物貯存、清除、處理，或未依廢棄物清除、處理許
　  可文件內容貯存、清除、處理廢棄物。
五、執行機關之人員委託未取得許可文件之業者，清除、處理一
　　般廢棄物者；或明知受託人非法清除、處理而仍委託。
六、公民營廢棄物處理機構負責人或相關人員、或執行機關之人
　　員未處理廢棄物，開具虛偽證明。
